【裁判字號】    97,交抗,37
【裁判日期】    970121
【裁判案由】    違反道路交通管理處罰條例
【裁判全文】
臺灣高等法院交通事件裁定              97年度交抗字第37號
抗  告  人
即受處分人  甲○○
上列抗告人因違反道路交通管理處罰條例案件，不服台灣台北地
方法院，中華民國九十六年十二月二十日所為裁定（九十六年度
交聲字第一四八五號），提起抗告，本院裁定如下：
    主  文
抗告駁回。
    理  由
一、按汽車行駛於高速公路、快速公路或設站管制之道路，不遵
    使用限制、禁止、行車管制及管理事項之管制規則，而未保
    持安全距離行為者，處汽車駕駛人新臺幣（下同）三千元以
    上六千元以下罰鍰。道路交通管理處罰條例第三十三條第一
    項第二款定有明文。
二、本件抗告人即受處分人甲○○固承認於民國九十六年九月八
    日十五時十三分，有駕駛車號ＤＦ─二０一七號自小客車，
    行經國道三號公路一二五點七公里南向車道，然矢口否認有
    何未依規定與前車保持安全距離之違規行為，辯稱駕駛人縱
    有依規定與前車保持安全距離，亦可能隨時因他車之突然切
    入前方車道，或前車之突然減速等情，而縮短與前車之安全
    距離云云。經查：(一)依證人林承濬即當日執勤並舉發本件違
    規之國道公路警察局第二警察隊後龍分隊警員，於原審具結
    證稱：（問：本件你如何認定異議人未保持行車安全距離？
    ）當時我在國道三號公路南下一二五點七上方陸橋拍攝，違
    規車輛ＤＦ─二０一七由後方進入我的視線，當時該部車原
    本行駛最內線車道，因為其前方有輛白色自小客車，異議人
    即由內線變換至中線，尾隨自小客車九二九九─ＳＦ後方大
    約五秒鐘時間，速度及距離不成比例，一般至少要維持五十
    公尺之安全距離，當時拍攝過程除了有雷射測照儀器外，尚
    有同步錄影，故本件我們認定異議人未保持行車安全距離。
    （問：當時異議人車速有多少？）時速一０二公里。（問：
    當時異議人車輛與前車車距大約多少？）不足二十公尺，因
    為地上畫有虛線，線與線之間隔為十公尺，異議人車輛與前
    車距離不足二個虛線，因此推算不足二十公尺。（見原審卷
    第二二頁反面至二三頁）。本院參諸證人林承濬警員與抗告
    人間不僅未有任何怨隙，且係毫不相識之人，衡情證人應無
    設詞攀誣，或虛構違規事實陷害抗告人之理，況警員執行公
    務時，本身即受有行政懲處責任之監督，且其到庭具結作證
    ，更係以刑事責任擔保其證言之真實性，故證人林承濬警員
    之前開證述內容，應可採信。(二)再依證人所提照片十六張（
    翻攝自證人提出之光碟）內容顯示，本件係抗告人駕駛ＤＦ
    ─二０一七號自小客車由外線車道主動向右切入原已行駛中
    線車道之九二九九─ＳＦ號自小客車之後方，並持續與前該
    自小客車未保持安全行車距離，且當時右側路肩未見有停放
    任何警車，或其他足使前方車輛突然減速之狀況發生，顯非
    如異議人所聲稱係他車之貿然切入前方車道，或前車之驟然
    減速，致造成執勤員警誤判其未保持安全車距之情形，而抗
    告人對前揭照片及證人庭呈之經濟部標準檢驗局雷射測速儀
    檢定合格證書均不爭執，亦有原審訊問筆錄可憑（見原審卷
    第二三頁），是堪認證人上揭證詞與事實相符。(三)又交通違
    規行政爭訟之舉證責任原理，應非如刑事案件中，必須超越
    任何合理懷疑，始可為有罪判決之嚴格程度，而係應與民事
    訴訟之舉證責任原理相類似，亦即基本上應就行政機關與人
    民所各自主張有利於己之事實，分配其應盡之舉證責任，而
    非逕予準用刑事訴訟上之「無罪推定」原則，此觀諸行政訴
    訟法第一百三十六條，規定行政訴訟程序準用民事訴訟法第
    二百七十七條舉證責任分配原則之立法意旨，即可明瞭。基
    此，本件抗告人未對於本件執勤員警之舉發有誤，另行提出
    其他相關事證以供調查，僅為空言指摘，且經查亦無任何證
    據，足資證明本件執勤員警確有捏造事實違法取締之情事，
    則證人林承濬警員本其維護交通秩序、安全職責所為之本件
    舉發，自應受到合法、正確之推定。(四)此外，並有內政部警
    政署國道公路警察局公警局交字第ＺＢＣ０五五三八０號舉
    發違反道路交通管理事件通知單、臺北市交通事件裁決所九
    十六年十一月二十日北市裁二字第裁二二─ＺＢＣ０五五三
    八０號違反道路交通管理事件裁決書各一件附卷可考（見原
    審卷第五、一五頁）。從而，抗告人確有駕駛車號ＤＦ─二
    ０一七號自小客車，於前開時、地，汽車行駛高速公路未依
    規定與前車保持安全距離之違規行為，堪以認定。是原裁決
    機關即臺北市交通事件裁決所據此引用道路交通管理處罰條
    例第三十三條第一項第二款之規定裁處抗告人罰鍰三千元，
    於法即無不當。
三、核原審裁定異議駁回，並無不合。抗告人未舉具體事證，空
    言指陳員警證言係為虛假，難認有理。是抗告人仍執陳詞指
    摘原審裁定不當云云，為無理由，應予駁回。
據上論結，應依道路交通案件處理辦法第二十六條，刑事訴訟法
第四百十二條，裁定如主文。
中    華    民    國    97    年    1     月    21    日
              刑事第十七庭  審判長法  官  趙功恆
                                  法  官  孫惠琳
                                  法  官  陳憲裕
以上正本證明與原本無異。
不得再抗告。
                                  書記官  劉育妃
中    華    民    國    97    年    1     月    24    日


司法院資訊處製作；財團法人民間司法改革基金會備份。
